【裁判字號】    98,上訴,3904
【裁判日期】    981230
【裁判案由】    毒品危害防制條例
【裁判全文】
臺灣高等法院刑事判決                98年度上訴字第3904號
上  訴  人  臺灣臺北地方法院檢察署檢察官
上  訴  人
即  被  告  甲○○
選任辯護人  丁福慶律師
            陳智勇律師
            洪嘉傑律師
上列上訴人因被告違反毒品危害防制條例案件，不服臺灣台北地
方法院98年度訴字第465號，中華民國98年8月25日第一審判決（
起訴案號：臺灣台北地方法院檢察署98年度偵字第3220號），提
起上訴，本院判決如下：
    主  文
原判決撤銷。
甲○○犯販賣第二級毒品陸罪，各處如附表所示之刑，如附表所
示之物沒收，販賣第二級毒品所得之財物部分，如全部或一部不
能沒收時，以其財產抵償之。應執行有期徒刑拾貳年，扣案之行
動電話壹支(電話號碼0000000000號，含ＳＩＭ卡壹張)沒收，販
賣第二級毒品所得共計新臺幣玖仟伍佰元沒收，如全部或一部不
能沒收時，以其財產抵償之。
    事  實
一、甲○○明知安非他命為毒品危害防制條例第2條，第2項第2款
    所規範之第二級毒品，依法不得販賣，竟基於販賣第二級毒
    品安非他命（下稱安非他命）以營利之犯意，分別於下列時
    、地，為下列販售安非他命予葉晉瑋之行為：
(一)於民國97年10月27日19時24分許（起訴書誤載為同日14時許
    至15時許），葉晉瑋持用門號0000000000號行動電話撥打甲
    ○○所有0000000000號行動電話，由甲○○不知情之妻子丙
    ○接聽時，甲○○要求丙○轉告葉晉瑋立即攜張帶「1千元
    」前往其位於臺北市○○區○○街107號2樓住處，葉晉瑋於
    同日20時7分許到達上址住處附近，復撥打甲○○）上揭行
    動電話通知後，甲○○即下樓，二人於臺北市大安區○○○
    路與富陽街口之紅綠燈下，葉晉瑋交付新臺幣（下沒同）1
    千元予甲○○，甲○○即賣出數量不詳之安非他命1小收包
    予葉晉瑋，而完成該次交易。
(二)於97年11月1日19時27分許，甲○○持用上揭行動電話，撥
    打葉晉瑋上揭行動電話，得知葉晉瑋現有1千元，即約定見
    面，葉晉瑋旋於5分鐘後前往甲○○上址住處樓下，交付甲
    ○○1千元，甲○○即販賣數量不詳之安非他命1小包予葉晉
    瑋，而完成交易。
(三)於97年11月8日10時20分許，甲○○利用其工作之加油站之
    電話（號碼：0000000000號），撥打葉晉瑋上揭行動電話，
    約定安非他命交易之時間、地點及數量後，於同日15時50分
    許，甲○○即依約前往臺北市○○區○○路與樂業街口葉晉
    瑋擺攤處，以2 千元之價格，販賣數量不詳之安非他命予葉
    晉瑋，而完成該次交易。
(四)於97年12月5日20時4分許，葉晉瑋持用上揭行動電話，先後
    以傳送簡訊及撥打甲○○上揭行動電話之方式，向甲○○表
    示欲購買安非他命，葉晉瑋旋於同日20時7分許，前往甲○
    ○上址住處樓下，甲○○即以2千元之價格，販售數量不詳
    之安非他命予葉晉瑋，而完成該次交易。
(五)於97年12月9日19時26分許，葉晉瑋持用上揭行動電話，傳
    送簡訊至甲○○上揭行動電話，洽詢甲○○是否持有價值2
    千元之安非他命可供販售後，甲○○旋於同日19時28分許回
    傳簡訊，要求葉晉瑋於同日19時45分許前往交易，並於同日
    19時37分許，再要求不知情之丙○以甲○○上揭行動電話撥
    打葉晉瑋上揭行動電話，要求葉晉瑋立即前往交易，葉晉瑋
    旋即依約前往甲○○上址住處樓下，以2 千元之代價，向甲
    ○○購得數量不詳之安非他命，而完成該次交易。
(六)於97年12月15日14時許至15時許，甲○○在臺北市○○區○
    ○路與樂業街口葉晉瑋擺攤處，以1千5百元之價格，販售數
    量不詳之安非他命予葉晉瑋而完成該次交易。嗣於97年12月
    19日8時許，為警持原法院法官核發之搜索票，前往甲○○
    上開住處執行搜索，當場扣得電子磅秤1臺、分裝袋3包、甲
    ○○所有之行動電話1支（含ＳＩＭ卡1張、電話號碼000000
    0000）及第二級毒品甲基安非他命1包（毛重0.357公克、淨
    重0.157公克，下稱甲基安非他命）等物，而查知上情。
二、案經臺北市政府警察局文山第二分局移送臺灣臺北地方法院
    檢察署檢察官偵查起訴。
    理  由
壹、證據能力部分
(一)證人葉晉瑋97年12月18日及98年2月6日之警詢筆錄：
    按被告以外之人於司法警察調查中所為之陳述，與審判中不
    符時，其先前之陳述具有較可信之特別情況，且為證明犯罪
    事實存否所必要者，得為證據，刑事訴訟法第159條之2定有
    明文。證人葉晉瑋於97年12月18日及98年2月6日警詢時之證
    述（見偵查卷第16頁至第20頁、第65頁至第75頁）與原審審
    理時所為之證述內容固有不符，惟本件係因證人葉晉瑋涉及
    另案為警搜索時，搜出安非他命、玻璃球及注射針筒等物，
    警方始開始調查其毒品來源，且經原審於98年7月7日、8日
    勘驗證人葉晉瑋上揭二次警詢筆錄錄音帶結果：員警於詢問
    證人葉晉瑋時有全程連續錄音，且以一問一答之方式製作筆
    錄，員警問話語氣平和，證人葉晉瑋應答流暢，並無精神恍
    惚、難以回答之情事（見原審卷第147頁、第181頁）。辯護
    人雖主張員警係採包裹、誘導方式詢問，有故意混淆證人葉
    晉瑋之虞云云，然查，證人葉晉瑋於97年12月18日警詢時，
    先證稱：其係向真實姓名、年籍不詳、綽號「阿林」之人購
    買毒品等語，經員警向其確認，其又主動證稱：另有向一真
    實姓名年籍不詳、綽號「大羅」之人（即被告）購買等語（
    見原審卷第113頁），嗣經員警詢問其係何時向綽號「大羅
    」之人購買毒品時，方又明確、主動證稱：係於97年12月15
    日14時、15時許在基隆路擺攤處以1千5百元購買等語，後員
    警再提示犯罪嫌疑人紀錄表供其指認，其亦於6 名嫌疑人中
    指出編號三號之嫌疑人為被告等情（見原審卷第136 頁至第
    141 頁），足認員警於對證人葉晉瑋製作上開警詢筆錄之過
    程中並無違法取供之情事，且證人葉晉瑋之陳述亦均出於其
    真意，並未因員警之訊問而遭誘導甚明。又證人葉晉瑋於98
    年2月6日員警提示通訊監察譯文，向其詢問通話內容所指為
    何時，明確證稱：如事實一之(一)至(五)之通話內容係與被告約
    定購買安非他命且完成交易外，其餘通話內容部分係討論餐
    費、部分係要安眠藥、部分係單純借款，亦有部分係本欲進
    行毒品交易，但因被告不允許賒帳而未果等語，顯見其並未
    因接受警詢緊張、恍惚，而順承員警意見，做出反其真意陳
    述之情事。反觀證人葉晉瑋於原審審理時對通訊監察譯文一
    再表示：忘記對話內容所指為何、不記得對話當天後來有無
    見面，也不清楚自己所傳簡訊所稱「外面4500到5000，公務
    人員算4000」等代號究何所指云云，以及其雖證稱：檢察官
    起訴的數次通訊監察譯文，應該都是要跟被告合買茶葉云云
    ，但卻始終無法清楚交代合買茶葉的種類、地點、數量等情
    ，顯見其證詞前後多處矛盾、不合常理，難以自圓其說，應
    係因被告同時在庭而對其於原審審理時之證述有所影響，足
    認其於警詢時所為陳述較之原審審理時所為之證述具有特別
    可信之情況。況證人葉晉瑋於警詢時所為向被告購買安非他
    命過程之陳述，為證明事實存否所必要，且具有特別可信之
    情況，自應依刑事訴訟法第159條之2之規定，其於警詢之陳
    述，具有證據能力。
(二)證人葉晉瑋98年2月18日之偵訊筆錄：
    按檢察官代表國家職司追訴犯罪，就審判程序之訴訟構造言
    ，檢察官係屬與被告相對立之當事人一方，偵查中對被告以
    外之人所為之偵查筆錄，性質上均屬傳聞證據。然而現階段
    刑事訴訟法規定檢察官代表國家偵查犯罪、實施公訴，必須
    對於被告之犯罪事實負舉證之責，並賦予檢察官傳喚或拘提
    被告等強制處分權，依法亦有訊問被告及證人之權，證人且
    須具結。此外尚負有客觀性義務，對被告有利情形，亦應予
    注意，而實務運作時，偵查中檢察官向被告以外之人所取得
    之陳述，原則上均能遵守法律規定，不致違法取供，其可信
    性極高，為兼顧理論與實務，乃於修正刑事訴訟法時，增列
    第159條之1第2 項，明定被告以外之人於偵查中向檢察官所
    為陳述，除顯有不可信之情況者外，得為證據。查本件證人
    葉晉瑋於偵查中之證述，已依法具結，且依筆錄之記載，其
    等對本案發生經過均能為自由而完整之陳述，無任何干擾，
    查無顯然不可信之情況，依刑事訴訟法第159條之1第2項之
    規定，具有證據能力。
(三)97年12月19日搜索之合法性：
    辯護人為被告辯稱：搜索攝影之初，有一名員警進入大門右
    側但蒐證攝影並未跟隨，且於搜索臥室及大門右側部分均未
    有同步錄影，故員警自大門右側搜出之毒品安非他命是否為
    員警放置栽贓即有可疑，尚無法證明扣案毒品為被告所有云
    云。惟經本院於98年11月23日勘驗員警97年12月19日至被告
    家中進行搜索之錄影帶結果：搜索過程連貫，直至27分30秒
    從大門右側後一個紫色塑膠置物盒中之鐵盒內搜出扣案之安
    非他命，中間沒有同步搜索錄影時，並未搜出與本案有關之
    證物，而搜出扣案安非他命時有同步搜索錄影等情，有本院
    勘驗筆錄存卷可佐（見本院卷第60頁反面至第61頁），且依
    證人即當天搜出扣案安非他命之員警乙○○於本院證稱：當
    天被告配偶一開門，伊就先進入屋內進行人員安全清查，而
    搜索之初，有要求攝影員警進行初步攝影，但沒有要求全程
    陪同攝影，因為已進行到搜索後段，都沒有搜到東西，所以
    沒有很在意有無跟拍，是後來在客廳大門旁邊很多塑膠櫃中
    其中一個搜索到安非他命，才叫攝影員警過來拍攝，搜索過
    程中被告配偶全程在場，他們那裡是開放空間，房間跟客廳
    是開放空間，雖然有隔一個門，但都看得到等語（見本院卷
    第77頁反面、第78頁正反面、第79頁反面、第80頁），足見
    證人乙○○於搜索之初先進入屋內進行人員安全清查，於進
    行搜索時被告配偶全程在場，亦有搜索攝影陪同，雖無全程
    同步錄影，但係因當時未搜到相關證物，後於搜索後段搜出
    扣案之安非他命時即有同步錄影，搜索過程並無何違法之舉
    ，且若扣案毒品為員警刻意栽贓，則員警大可於搜索之初即
    拿出扣案毒品，何需於進行約莫半小時後始行搜出？且亦無
    證據證明此為員警刻意栽贓所為，尚難僅以被告臆測之詞，
    即認本件搜索違法，故辯護人上開辯解，洵無可採。
(四)至本判決下列所引用之其他各項證據方法之證據能力，公訴
    人、被告及選任辯護人於本院準備程序及審判期日均未予爭
    執，且迄至言詞辯論終結前亦未再聲明異議，本院審酌該等
    陳述作成時之情況，並無不宜作為證據之情事，乃依刑事訴
    訟法第159條之5之規定，自得作為證據，併此敘明。
貳、實體部分
一、訊據被告甲○○於本院審理時固承認其有於通訊監察譯文表
    所載時間，持用上揭行動電話及工作之加油站之電話與葉晉
    瑋通話之事實，惟矢口否認有何販賣安非他命予葉晉瑋之犯
    行，辯稱：上開事實一之(一)、(二)、(五)部分，係葉晉瑋要返還
    之前向我借的借款，上開事實一之(三)部分，是我想跟葉晉瑋
    借錢，上開事實一之(四)部分，則是因為我在加油站工作，有
    認識一些人，葉晉瑋希望我幫他介紹購買安非他命的管道，
    但當天後來葉晉瑋沒來找我，上開事實一之(六)部分，當天我
    沒有與葉晉瑋見面，也沒有賣安非他命給他云云。經查：
(一)上揭犯罪事實，業據證人葉晉瑋於警詢及偵查中證述綦詳，
    且其證詞與原審勘驗其等二人之通訊監察譯文互核相符，再
    審酌被告與證人葉晉瑋為很好之朋友，彼此並無仇恨，為被
    告於本院供述在卷（見本院卷第41頁），衡情證人葉晉瑋當
    無甘冒偽證刑責來故意誣陷被告之理，堪認證人葉晉瑋所證
    述被告確有於上揭時、地，共6次分別以1千元、2千元、1千
    5百元之代價，各販售數量不詳之安非他命1小包予葉晉瑋等
    情，應值採信。雖證人葉晉瑋於原審審理時翻異前詞改稱：
    我沒有跟甲○○買過安非他命，但我有欠他錢。警詢時說跟
    他買，是因為被抓時是早上，我當時很累，意識不清楚，第
    二次警詢時警察提供監聽譯文，我精神恍惚。至於偵訊時仍
    然說有跟甲○○買安非他命，是因為第一次開庭會怕，我就
    說以我在警察局講的為準。通訊監察譯文中事實一之(一)、(二)
    部分，係甲○○向我催討債款；至於事實一之(五)部分，我當
    天傳的簡訊沒有什麼意思，只是因為有時甲○○不理我，我
    就一直傳，跟他開玩笑；而所提及之茶葉，是我和甲○○合
    買高山茶，我們合買茶葉的頻率不一定，有時買很多，有時
    今天買，明天又買，每天喝的量也不固定，有時一天可以泡
    掉1罐茶葉。至於2千元可以買到的茶葉量也不一定，要看是
    誰去買，還有去哪裡買云云。然原審勘驗證人葉晉瑋二次警
    詢錄音，證人葉晉瑋均應答流暢，並無精神恍惚或意識不清
    等情，已如前述，且證人葉晉瑋於原審就其所述與被告間之
    金錢借貸關係均無法明確交代借款之時間、地點、理由、數
    額，及約定之利息及償債方式，對照其於98年2月6日警詢時
    ，警察問其97年11月8日所收甲○○傳送之簡訊所提及之借
    款5百元所指為何時，其能鉅細靡遺的陳述該筆借款是與被
    告一同享用日本料理時，被告幫其代墊之餐費之情，可知證
    人葉晉瑋對於其與被告之間之金錢關係十分清楚，亦能有條
    不紊的交代二人間借款之來龍去脈，足見證人葉晉瑋原審證
    稱譯文中部分所言係被告向其催討借款云云，應係於被告在
    庭情況下，懾於人情壓力所為迴護被告之詞，要無可採。又
    證人葉晉瑋於98年2月6日警詢時，已明確證稱簡訊中所提及
    之「高山搽」、「次及品」、「特擊品」，均係代表安非他
    命（見偵查卷第66頁、第67頁及原審卷第154頁），雖其於
    原審審理時改稱譯文中係與被告合購茶葉云云，然證人即被
    告之妻丙○於原審審理時明確證稱：我們家都是喝烏龍茶及
    普洱茶，且一定是我和甲○○一起去家附近的商店或週末花
    市購買，每次買一包半，大約是8百元至1千元左右，1個半
    月買一次，我們從來沒有和葉晉瑋合買茶葉的情形。葉晉瑋
    97年12月9日傳送給甲○○詢問是否還有茶葉的簡訊（提示
    偵查卷第50頁反面、第51頁），都是要向甲○○購買安非他
    命的意思，我知道這個情形是因為甲○○曾經告訴過我等語
    明確（見原審卷第89頁、第88頁），是證人葉晉瑋上揭證詞
    已與證人丙○之證述有所矛盾，而難遽信；況依通訊監察譯
    文顯示，證人葉晉瑋於97年12月5日至同年月10日，短短6日
    內，竟有5 日傳送內容提及茶葉之簡訊予被告甲○○（偵卷
    第50頁、第51頁參照），倘依其所言，該些簡訊實際上均係
    討論合資購買茶葉之事，實殊難想像渠二人於短短6日內，
    竟喝掉8 千元之茶葉！又倘渠二人確實喝茶成癮，豈有不大
    宗批發購買，以壓低進貨價之理？是證人葉晉瑋於原審審理
    時所為上開證述內容，顯與常理有違，均不足採信。
(二)又被告辯稱：事實一之(三)部分係欲向葉晉瑋借款云云，然證
    人葉晉瑋歷經警詢、偵訊及原審審理從未證稱伊曾借款予被
    告等情，是被告所辯應屬空言，不足採信。另被告辯稱：事
    實一之(四)部分係欲幫葉晉瑋介紹購買安非他命之管道，但當
    天後來沒有與葉晉瑋見面，也沒賣安非他命給他云云，然倘
    被告從來無意、也不曾販賣安非他命與葉晉瑋，何需代其尋
    覓購買安非他命之管道？又豈會在電話中表示「是你才算4
    千5」、「給別人我不要給那麼便宜…給別人我要算他5千」
    等語？倘當日確實未交易，何需向葉晉瑋表示「等我5分鐘
    」、「5分鐘你就來」？又何需在葉晉瑋於2分鐘後回電時，
    答稱「等一下，還沒5 分鐘，我才剛裝袋而已」？是由上揭
    通訊監察譯文，以及證人葉晉瑋於警詢、偵訊時之證述，堪
    信當日被告確實曾於上揭時、地販賣2 千元之安非他命予葉
    晉瑋，被告所辯僅係事後卸責之詞，尚不足採。
(三)證人劉淑蘭於原審審理時證稱：我在和平東路3段與富陽街
    口擺攤賣蒸餃，從下午4點多擺到隔日凌晨1點，攤位沒有幫
    手。我的攤位離甲○○富陽街住處很近，走路不用3分鐘，
    甲○○常與他太太丙○到我攤位吃飯，但我從沒看過甲○○
    與葉晉瑋在和平東路與富陽街口交談或碰面等語，然其亦證
    稱：我擺攤的位置，只看得到和平東路與富陽街口，看不到
    富陽街107號即甲○○住處，而且我做生意時，只會看我攤
    位正前方，不會去注意我攤位左右的情形，如果生意很忙，
    也不會注意甲○○他們在做什麼等語明確（見原審卷第91頁
    至第94頁），是依其證稱擺攤處視線看不到甲○○住處等情
    ，已難就上開事實一之(二)至(六)部分為有利被告之判斷；又其
    雖係於和平東路3 段與富陽街口擺攤，然依其上揭證述，堪
    認其擺攤時，僅在意自己生意，並未時刻注意周遭情形，亦
    非於被告每次出現該地時，均緊盯被告之行為、舉措，是亦
    難排除被告與葉晉瑋為上開事實一之(一)之毒品交易時，其並
    未加以注意之可能性，是亦難以其證述，作為有利被告之判
    斷。至證人呂秉昌於原審審理時已證稱：我不認識葉晉瑋等
    語，是其證述內容，亦難用以為有利被告之認定。
(四)又查販賣安非他命係違法行為，非可公然為之，且有其獨特
    之販售路線及管道，復無公定價格，容易增減分裝之份量，
    而每次買賣之價量，可能隨時依雙方關係深淺、資力、需求
    量及對行情之認知、來源是否充裕、查緝是否嚴緊、購買者
    被查獲時供述購買對象之可能風險之評估等，而異其標準，
    非可一概而論，此依卷內被告與證人葉晉瑋之通訊監察譯文
    內容，亦對毒品之品質及價格有所討價還價等情甚明。從而
    販賣之利得，一般除被告坦承犯行或價量俱臻明確外，委難
    察得實情，惟販賣之人從價差或量差中牟利之方式雖異，然
    其販賣行為在意圖營利則同一。本案被告並未承認販賣安非
    他命，更不供述利得，惟被告與證人葉晉瑋非屬至親，當無
    可能甘冒重典而按購入價格轉售而不求利得之理；復按一般
    民眾普遍認知安非他命之非法交易，政府一向查禁嚴森，且
    予以重罰，衡諸常情，倘非有利可圖，絕無平白甘冒被嚴查
    重罰高度風險之理，堪認被告販賣安非他命，有從中賺取差
    額利潤圖利之意圖甚明。
(五)綜上所述，被告確實有為如上開事實一所示販賣安非他命6
    次之犯行，其所為上開辯解，均屬事後飾卸之詞，不足採信
    ，本件事證明確，被告之犯行堪以認定，應予依法論科。
二、論罪科刑之法律適用：
(一)比較新舊法：
    本件被告甲○○行為後，毒品危害防制條例經98 年5月20日
    總統華總一義字第0980125141號令修正公布，其中第4條第2
    項修正為：「製造、運輸、販賣第二級毒品者，處無期徒刑
    或七年以上有期徒刑，得併科新臺幣一千萬元以下罰金。」
    ，比較被告行為時之毒品危害防制條例第4條第2項：「製造
    、運輸、販賣第二級毒品者，處無期徒刑或七年以上有期徒
    刑，得併科新臺幣七百萬元以下罰金。」規定，新法將得併
    科之罰金數額，自新臺幣7百萬元提高至1千萬元，是自以被
    告行為時之舊法對被告較為有利。揆諸刑法第2條第1項前段
    之規定，本件自應適用被告行為時之舊法。
(二)按安非他命為毒品危害防制條例第2條第2項第2 款所列之第
    二級毒品，依法不得販賣。是核被告甲○○所為，均係犯毒
    品危害防制條例第4條第2項之販賣第二級毒品罪。被告販賣
    安非他命前後持有安非他命之低度行為，均為販賣之高度行
    為所吸收，均不另論罪。又被告所犯6 次販賣第二級毒品罪
    間，犯意各別，行為互異，應分論併罰。原審予以被告論罪
    科刑，固非無見，惟查，原審就被告所犯販賣第二級毒品罪
    6罪部分各量處有期徒刑7年2月，然就此6罪所定之應執行刑
    卻僅定為有期徒刑10年，顯有悖罪刑相當原則，亦有違比例
    原則，即有未當，公訴人執此提起上訴，認原審所定應執行
    刑顯屬過輕，為有理由。被告上訴意旨猶執陳詞，否認犯行
    ，雖無足取，惟原判決既有上開可議之處，自應由本院將原
    判決撤銷改判。爰審酌被告正值壯年，不思以正途取財，明
    知安非他命經公告列為第二級毒品，對人體有莫大之戕害，
    竟仍販賣安非他命供人施用以牟利，戕害他人身心健康，危
    害社會風氣，及被告之生活狀況、品行、智識程度、販賣之
    次數、所得利益暨所生之危害，及其犯後否認犯行，不思悔
    改等一切情狀，分別量處如主文所示之刑，並定其應執行之
    刑為有期徒刑12年。又按沒收為從刑，附隨於主刑，本案主
    刑部分依修正前毒品危害防制條例之規定，沒收部分之法條
    亦隨之適用。依修正前毒品危害防制條例第19條第1項：「
    犯同條例第四條至第九條、第十二條、第十三條或第十四條
    第一項、第二項之罪者，其供犯罪所用或因犯罪所得之財物
    均沒收之，如全部或一部不能沒收時，追徵其價額或以其財
    產抵償之」之規定，係採義務沒收主義，故販賣毒品所得之
    金錢，如能認定確係販賣毒品所得之款項，均應宣告沒收，
    不以當場搜獲扣押者為限（最高法院93年度臺上字第2670號
    判決意旨參照），是販賣毒品所用之物或所得之金錢，無論
    已否扣案，均應依法沒收。本件被告甲○○因販賣第二級毒
    品安非他命所得如附表沒收欄所示之金額，均為被告販賣毒
    品所得之財物，雖未扣案，仍均應依修正前毒品危害防制條
    例第19條第1 項之規定宣告沒收，如全部或一部不能沒收時
    ，以其財產抵償之。至扣案之行動電話1支（號碼：0000000
    000號，含ＳＩＭ卡1只），係被告所有供其為上開事實一之
    (一)、(二)、(四)、(五)所示之販賣毒品犯行所用之物，均依修正前
    毒品危害防制條例第19條第1項規定，由本院宣告沒收之。
    至扣案米白色透明結晶塊1 袋（驗餘淨重0.1568公克，臺灣
    臺北地方法院檢察署98年度紅保管字第21號編號１），經鑑
    驗結果，雖檢出甲基安非他命成分，此有交通部民用航空局
    航空醫務中心98年1月6日航藥鑑字第0980010號毒品鑑定書1
    份在卷可佐（見偵查卷第62頁），然被告否認此為其用供販
    賣所餘之毒品，且被告於本案查獲後，主動接受驗尿，結果
    呈安非他命類及甲基安非他命類藥物陽性反應，業經原法院
    以98年度毒聲字第148 號裁定送觀察、勒戒，被告不服提起
    抗告，亦經本院以98年度毒抗字第146 號裁定駁回而確定，
    此有上開裁定各1 份附卷可查，是尚難排除該包米白色透明
    結晶塊係被告欲供己吸食之用，難遽認與本案被告販賣毒品
    有關；而扣案之電子磅秤1台及分裝袋3包，係丙○所有，用
    以量秤及分裝狗飼料所用之物，業據證人丙○於原審審理時
    結證屬實（見原審卷第85頁），顯非被告所有供犯本件販賣
    毒品所用之物，爰均不為沒收之諭知，附此敘明。
據上論斷，應依刑事訴訟法第369條第1項前段、第364條、第299
條第1項前段，修正前毒品危害防制條例第4條第2項、第19條第1
項，刑法第2條第1項前段、第11條、第51條第5款、第9款，判決
如主文。
本案經檢察官楊秀蘭到庭執行職務。
中    華    民    國    98    年    12    月    30    日
                  刑事第十五庭審判長法  官  吳昭瑩
                                    法  官  賴邦元
                                    法  官  蘇隆惠
以上正本證明與原本無異。
如不服本判決，應於收受送達後10日內向本院提出上訴書狀，其
未敘述上訴之理由者並得於提起上訴後10日內向本院補提理由書
（均須按他造當事人之人數附繕本）「切勿逕送上級法院」。
                                    書記官  楊妙恩
中    華    民    國    98    年    12    月    31    日
附錄本案論罪科刑法條全文
修正前毒品危害防制條例第4條
製造、運輸、販賣第一級毒品者，處死刑或無期徒刑；處無期徒
刑者，得併科新臺幣1千萬元以下罰金。
製造、運輸、販賣第二級毒品者，處無期徒刑或7年以上有期徒
刑，得併科新臺幣7百萬元以下罰金。
製造、運輸、販賣第三級毒品者，處5年以上有期徒刑，得併科
新臺幣5百萬元以下罰金。
製造、運輸、販賣第四級毒品者，處3年以上10年以下有期徒刑
，得併科新臺幣3百萬元以下罰金。
製造、運輸、販賣專供製造或施用毒品之器具者，處1年以上7年
以下有期徒刑，得併科新臺幣1百萬元以下罰金。
前五項之未遂犯罰之。
附表
┌──┬────┬────┬─────┬───────┐
│編號│犯罪事實│罪名    │刑度      │沒收          │
├──┼────┼────┼─────┼───────┤
│ 一 │上開事實│販賣第二│有期徒刑柒│扣案之行動電話│
│    │一之(一)部│級毒品罪│年貳月    │壹支（電話號碼│
│    │分      │        │          │0000000000號，│
│    │        │        │          │含ＳＩＭ卡壹張│
│    │        │        │          │）沒收；因販賣│
│    │        │        │          │第二級毒品犯罪│
│    │        │        │          │所得新臺幣壹仟│
│    │        │        │          │元沒收之，如一│
│    │        │        │          │部或全部不能沒│
│    │        │        │          │收時，以其財產│
│    │        │        │          │抵償之。      │
├──┼────┼────┼─────┼───────┤
│ 二 │上開事實│販賣第二│有期徒刑柒│扣案之行動電話│
│    │一之(二)部│級毒品罪│年貳月    │壹支（電話號碼│
│    │分      │        │          │0000000000號，│
│    │        │        │          │含ＳＩＭ卡壹張│
│    │        │        │          │）沒收；因販賣│
│    │        │        │          │第二級毒品犯罪│
│    │        │        │          │所得新臺幣壹仟│
│    │        │        │          │元沒收之，如一│
│    │        │        │          │部或全部不能沒│
│    │        │        │          │收時，以其財產│
│    │        │        │          │抵償扣案之行動│
│    │        │        │          │之。          │
├──┼────┼────┼─────┼───────┤
│ 三 │上開事實│販賣第二│有期徒刑柒│因販賣第二級毒│
│    │一之(三)部│級毒品罪│年貳月    │品犯罪所得新臺│
│    │分      │        │          │幣貳仟元沒收之│
│    │        │        │          │，如一部或全部│
│    │        │        │          │不能沒收時，以│
│    │        │        │          │其財產抵償之。│
├──┼────┼────┼─────┼───────┤
│ 四 │上開事實│販賣第二│有期徒刑柒│扣案之行動電話│
│    │一之(四)部│級毒品罪│年貳月    │壹支（電話號碼│
│    │分      │        │          │0000000000號，│
│    │        │        │          │含ＳＩＭ卡壹張│
│    │        │        │          │）沒收；因販賣│
│    │        │        │          │第二級毒品犯罪│
│    │        │        │          │所得新臺幣貳仟│
│    │        │        │          │元沒收之，如一│
│    │        │        │          │部或全部不能沒│
│    │        │        │          │收時，以其財產│
│    │        │        │          │抵償之。      │
├──┼────┼────┼─────┼───────┤
│ 五 │上開事實│販賣第二│有期徒刑柒│扣案之行動電話│
│    │一之(五)部│級毒品罪│年貳月    │壹支（電話號碼│
│    │分      │        │          │0000000000號，│
│    │        │        │          │含ＳＩＭ卡壹張│
│    │        │        │          │）沒收；因販賣│
│    │        │        │          │第二級毒品犯罪│
│    │        │        │          │所得新臺幣貳仟│
│    │        │        │          │元沒收之，如一│
│    │        │        │          │部或全部不能沒│
│    │        │        │          │收時，以其財產│
│    │        │        │          │抵償之。      │
├──┼────┼────┼─────┼───────┤
│ 六 │上開事實│販賣第二│有期徒刑柒│因販賣第二級毒│
│    │一之(六)部│級毒品罪│年貳月    │品犯罪所得新臺│
│    │分      │        │          │幣壹仟伍佰元沒│
│    │        │        │          │收之，如一部或│
│    │        │        │          │全部不能沒收時│
│    │        │        │          │，以其財產抵償│
│    │        │        │          │之。          │
└──┴────┴────┴─────┴───────┘


司法院資訊處製作；財團法人民間司法改革基金會備份。
